### meetings log

## Dia 12/03/2025
- Todos participaram
- Assunto: Lavantamento de requisitos

---

## Dia 16/03/2025
- Todos participaram
- Assunto: Montagem de diagramas e organização do Backlog

---

## Dia 24/03/2025
- Reunião presencial
- Parcipantes:  **Manoella Moura** | **Micael Leal** | **Cauã Araújo** | **Pedro Henrique** | **Davi Matos**
- Assunto: Organização GitHub

---

## Dia 28/03/2025
- Todos parciparam
- Assunto: Interface

---

## Pausa dia 29/03 à 6/04
- Semana de provas

---

## Dia 07/04
- Participantes: **Manoella Moura** | **Cauã Araújo** | **Davi Matos**
- Assunto: Recriar GitHub

---

## Dia 09/04
- Todos Participaram
- Assunto: Criação do Sprint Planing e BackLog das Sprints

---

## Dia 12/04 e 13/04
- Participantes: **Manoella Moura** | **Cauã Araújo** | **Micael Leal**
- Assunto: Organização total do GitHub

---

## Dia 14/04
- Todos Participaram
- Assunto: Criação do diagrama de sequência

---

## Dia 04/05
- Todos Participaram
- Assunto: atualizações finais
  
